【裁判字號】    90,易緝,25
【裁判日期】    900404
【裁判案由】    竊盜
【裁判全文】
臺灣臺南地方法院刑事判決                            九十年度易緝字第二五號
    公  訴  人  臺灣台南地方法院檢察署檢察官
    被      告  乙○○
右列被告因竊盜案件，經檢察官提起公訴（八十七年度偵字第一三七八七號），本院
判決如左：
    主  文
乙○○共同連續竊盜，累犯，處有期徒刑伍月，如易科罰金，以參佰元折算壹日。
    事  實
一、乙○○曾於民國八十三年間因違反麻醉藥品管理條例案件，經本院判處有期徒刑
    三月及六月，並定應執行刑有期徒刑七月確定，於八十三年九月三日執行完畢，
    猶不知悔改，復與黃啟川（業已審結）共同基於意圖為自己不法所有之犯意聯絡
    ，並基於概括犯意，於八十七年十一月二十日十五時三十分許，駕駛二人共同向
    位於桃園市○○市○○路三段六百八十四號之元誠汽車租賃公司所承租之車牌號
    碼Ｇ九—二四二一號（公訴人誤載為Ｇ九—二一二二號）之小客車，至位於臺中
    市○○路大買家賣場三樓之停車場處，連續以不詳方法開啟丁○○及甲○○所分
    別駕駛至該停車場停放之自小客車車門後，趁無人注意之際，而竊取丁○○所有
    置放在自小客車內之號碼為ＮＡ0000000號、金額為新臺幣（下同）一萬
    一千五百元、付款人為第一商業銀行北投分行、到期日為八十六年十月十五日之
    支票一紙，及甲○○置放在自小客車內之摩托羅拉牌、型號ＡＯＪＲＢ五三六一
    ＡＡ號之呼叫器一個等物，得手後據為己有，並將該支票及呼叫器置放於渠等所
    駕駛之前開車輛車前座音響底下ＣＤ槽內。嗣於八十七年十一月二十三日十四時
    許，在臺南縣仁德鄉仁愛村一千一百五十號萬客隆量販商場一樓停車場處為警查
    獲，並扣得前開支票及呼叫器（均已發還）。
二、案經臺南縣警察局歸仁分局報請臺灣臺南地方法院檢察署檢察官偵查起訴。
    理  由
一、訊據被告李正榮矢口否認有右揭竊盜犯行，辯稱：該車是向元誠汽車租賃公司之
    丙○○租的，之前該車都是被告黃啟川在使用，但車內的呼叫器及支票都不是伊
    偷的，不知車上呼叫器及支票是何人所有云云。經查右揭事實業據被害人丁○○
    及甲○○於警訊時指訴失竊情節在卷，並有前揭支票影本一紙及贓物認領保管單
    二紙在卷足稽。雖被告乙○○否認有竊盜犯行，然被告與同案被告黃啟川遭查獲
    時，係先為警在後車箱內搜到安非他命，當時搜索時均在被告等視力可及之處，
    而本件查到的支票及呼叫器均是第一次搜索時就在音響底下ＣＤ槽內搜到。當時
    因支票上的名字是女性，警員還問被告等是否他們的，並詢問呼叫器的號碼，被
    告均無法回答，對來源亦無法交代等情，亦據證人即查獲本案之警員戊○○於本
    院審理時到庭結證綦詳（見卷附本院八十八年五月七日問筆錄）。而證人戊○○
    於本件案發前並不認識被告等，渠自無架詞構陷之理。且被害人丁○○及甲○○
    均是在臺中市大買家賣場停車場處失竊上揭物品，是以謂身居臺南之查獲警員能
    夠取得上揭失竊財物而刻意栽贓被告犯有竊盜罪，亦與常情有違。再者，被害人
    丁○○係於八十七年十一月二十日十三時三十分許失竊上揭支票，被害人甲○○
    係於八十七年十一月二十日十五時失竊前開呼叫器等情，業據被害人等指述明確
    ，而上揭車輛是被告與同案被告黃啟川於八十七年十一月十九日即向丙○○所承
    租，約在同月二十日凌晨回到臺南，之後二人輪流使用該車輛等情，亦為被告於
    警訊時及本院審理時所不否認，是以被害人等所有之上開財物之失竊時間，確屬
    被告二人持有支配上揭車輛之時間中至明。雖被告乙○○於本院審理時辯稱：為
    警查獲前該車是質押被告黃啟川的駕照，車租是被告黃啟川付的，車子都是被告
    黃啟川在使用云云，核與其於本院審理中稱：伊八十七年十一月十八日晚上租車
    後，同月二十日車子伊在使用，二十二日因要買東西，所以將車子開回來等語（
    見本院八十八年四月七日訊問筆錄）；及其於檢察官偵查中亦供稱：車子都是伊
    在使用，被告黃啟川也有開，車子都是伊等二人在使用等語（見台灣台南地方法
    院檢察署八十七年十二月十五日訊問筆錄）；同案被告黃啟川於本院審理時亦供
    稱：伊二人提議租車，車租是被告乙○○付的，駕照是質押被告乙○○的，於八
    十七年十一月十九日還不到凌晨時回到台南，回台南後被告乙○○將車子開回去
    ，在同月二十一日伊斷斷續續跟被告乙○○借車子使用等語（見卷附本院八十八
    年四月七日訊問筆錄）不符，是其供詞反覆，所辯純係卸責之詞，尚難採信。再
    參諸上開呼叫器及支票均係在其與同案被告黃啟川所駕駛之前開車輛車前座音響
    底下ＣＤ槽內查獲，而該處屬明顯而易見之處，則如非被告二人所竊取，渠等又
    為何未報警加以處理？綜合以上所述，足見被告乙○○確有上揭竊盜犯行，是其
    所辯，不足採信，本件事證明確，其犯行堪以認定。
二、核被告乙○○意圖為自己不法之所有，而竊取他人之財物，所為係犯刑法第三百
    二十條第一項竊盜罪。其就上開犯行與同案被告黃啟川間具有犯意聯絡及行為分
    擔，應論以共同正犯。又其先後二次犯行，時間緊接，犯罪基本構成要件相同，
    顯均係基於概括之犯意反覆為之，應依連續犯之規定論以一罪並加重其刑。查被
    告乙○○曾於八十三年間因違反麻醉藥品管理條例案件，經本院判處有期徒刑三
    月及六月，並定應執行刑有期徒刑七月確定，於八十三年九月三日執行完畢，有
    臺灣臺南地方法院檢察署刑案資料查註紀錄表及臺灣高等法院被告全國前案紀錄
    表各一份在卷足稽，其於五年之內再犯本件有期徒刑以上之罪，為累犯，應依法
    遞加重其刑。爰審酌被告犯罪之動機、目的、手段、所生危害、所竊取財物價值
    、犯罪後態度、經通緝始到案等一切情狀，量處如主文所示之刑，並諭知易科罰
    金之折算標準，以資懲儆。
三、另檢察官移請併辦（臺灣桃園地方法院檢察署八十九年度偵字第一二九二三號）
    意旨略以：被告乙○○復於八十七年七月至八十九年八月二十四日止，與第三人
    簡承宗、鍾月雲共同基於為自己不法所有之犯意，連續在台北縣林口鄉、新竹市
    及桃園縣楊梅鎮、大溪鎮等地，破壞被害人林鍚鋒、黃俊斌、黃曉惠、褚炳煌、
    許文典等人所有自小客車，侵入竊取現金、身分證、行動電話、信用卡、金融卡
    等物，並持竊來之信用卡到商店竊刷，將被害人褚炳煌之身分證換貼照片申請行
    動電話等語。據被告乙○○堅詞否認上開竊盜及偽造文書之犯行。檢察官所指被
    告上開犯行，固有為警在第三人鍾月雲身上及其夫簡承宗住處房間、客廳及自小
    客車內，查獲被害人林鍚鋒等人之身分證、汽車駕照、行照、戶口名簿等證件及
    信用卡等物，並有被害人黃俊斌、黃曉惠、褚炳煌等人於警訊所製作之筆錄可參
    。但查：被害人黃俊斌、黃曉惠、褚炳煌於警訊均僅指稱：上開物品係在其等自
    小客車內失竊之情形，但不知係何人所竊。參以第三人鍾月雲於檢察官偵查中稱
    ：為警在其住處及自小客車內查扣之物品，皆為其夫簡承宗所有等語（見卷附臺
    灣桃園地方法院檢察署八十九年度偵字第一二九二三號八十九年八月二十五日訊
    問筆錄），按上開物品，既非被告乙○○所持有，亦非置於被告乙○○住處，尚
    不能以被告乙○○處身於置放上揭贓物之簡承宗夫婦住處，而遽認其即係與簡承
    宗、鍾月雲行竊上開物品之共犯，此外，復查無其他積極證據足資證明被告乙○○確有此部分犯行，此部分犯行既不能證明，自無從認定與上開定罪部分有連續
    犯裁判上一罪關係，聲請併辦部分既非起訴效力所及，自非本院所得審究，就此
    聲請併辦部分，依法應函請檢察官另行偵辦，併此敘明。
據上論斷，應依刑事訴訟法第二百九十九條第一項前段，刑法第二十八條、第五十六
條、第三百二十條第一項、第四十七條、第四十一條第一項前段，罰金罰鍰提高標準
條例第一條前段、第二條，判決如主文。
中      華      民      國      九十      年      四    月    四        日
                              臺灣臺南地方法院刑事第一庭
                                  法  官  謝瑞龍
右正本證明與原本無異。
如不服本判決，應於判決送達後十日內向本院提出上訴狀( 應附繕本 )。
                                  書記官  劉岳文
中      華      民      國      九十      年      四    月    四        日
附錄本案論罪科刑法條全文：
刑法第三百二十條第一項：
意圖為自己或第三人不法之所有，而竊取他人之動產者，為竊盜罪，處五年以下有期
徒刑、拘役或五百元以下罰金。


司法院資訊處製作；財團法人民間司法改革基金會備份。
